臺灣桃園地方法院刑事判決
111年度交易字第286號
公  訴  人  臺灣桃園地方檢察署檢察官
被      告  張睿騰


上列被告因過失傷害案件，經檢察官聲請以簡易判決處刑（111
年度偵字第9600號），本院認不宜以簡易判決處刑（111年度壢
交簡字第657號），改依通常程序審理，判決如下：
    主  文
本案公訴不受理。
    理  由
一、聲請簡易判決處刑意旨詳如附件聲請簡易判決處刑書所載。
二、本案應為不受理之判決，理由如下：
　㈠依刑事訴訟法第238條第1項、第303條第3款、第307條之規定
    ，告訴乃論之罪，告訴人於第一審辯論終結前，得撤回其告
    訴；其告訴經撤回者，法院應諭知不受理之判決，並得不經
    言詞辯論為之。
　㈡依刑法第287條之規定，被告於本案被訴之過失傷害罪，須告
    訴乃論。
　㈢告訴人於本院第一審辯論終結前已表明撤回告訴，此有刑事
    撤回告訴狀附卷為憑（見本院壢交簡字卷第39頁）。是依上
    開規定，本案不經言詞辯論，逕行諭知不受理之判決。
據上論斷，應依刑事訴訟法第452條、第284條之1、第303條第3
款、第307條，判決如主文。
本案經檢察官陳羿如聲請以簡易判決處刑。
中　　華　　民　　國　　111 　年　　4 　　月　　29　　日
                  刑事第一庭　法  官  陳布衣

以上正本證明與原本無異。
如不服本判決應於收受判決後20日內向本院提出上訴書狀，並應
敘述具體理由。其未敘述上訴理由者，應於上訴期間屆滿後20日
內向本院補提理由書(均須按他造當事人之人數附繕本)「切勿逕
送上級法院」。 

　　　　　　　　　　　　　　　書記官　蔡昌霖
中　　華　　民　　國　　111 　年　　5 　　月　　3 　　日
附件：
臺灣桃園地方檢察署檢察官聲請簡易判決處刑書
                                     111年度偵字第9600號
　　被　　　告　張睿騰　男　57歲（民國00年0月0日生）
　　　　　　　　　　　　住○○市○○區○○街000○0號
　　　　　　　　　　　　居桃園市○○區○○街000巷00號
　　　　　　　　　　　　國民身分證統一編號：Z000000000號
上列被告因過失傷害案件，業經偵查終結，認為宜聲請以簡易判
決處刑，茲將犯罪事實及證據並所犯法條分敘如下：
　　　　犯罪事實
一、張睿騰於民國110年7月13日上午，騎乘車牌號碼000-000號
    普通重型機車，沿桃園市楊梅區福羚路往萬福街方向行駛，
    於同日上午6時15分許，行經上開福羚路與瑞溪路2段有閃光
    紅燈號誌管制之交岔路口欲左轉時，本應注意轉彎車應讓直
    行車先行，且閃光紅燈表示「停車再開」，車輛應減速接近
    ，先停止於交岔路口前，讓幹道車優先通行後認為安全時，
    方得續行，而依當時天候晴、日間有自然光線、柏油路面乾
    燥、無缺陷、無障礙物、視距良好等情，並無不能注意之情
    況，竟疏未注意及此，猶貿然左轉，適有阮氏水騎乘車牌號
    碼000-0000號普通重型機車，沿瑞溪路2段往文化街方向直
    行駛至，兩車因而發生碰撞，致阮氏水受有頭部挫傷、前臂
    擦傷、右側手部擦傷、右側膝部擦傷、左側膝部擦傷之傷害
    。
二、案經阮氏水訴由桃園市政府警察局楊梅分局報告偵辦。
　　　　證據並所犯法條
一、詢據被告張睿騰固坦承於前揭時、地與告訴人阮氏水發生交
    通事故之事實，惟矢口否認有何過失傷害之犯行，辯稱：伊
    有慢慢行駛也有注意左右來車，是對方車速很快，也沒看到
    伊，才會直接撞上等語。經查，上揭犯罪事實，業據證人阮
    氏水於警詢時證述明確，並有道路交通事故現場圖、道路交
    通事故調查表㈠㈡、天成醫療社團法人天晟醫院診斷證明書各
    1紙、監視器錄影光碟1片暨監視器擷取畫面照片、現場照片
    等在卷可稽。按閃光紅燈表示「停車再開」，車輛應減速接
    近，先停止於交岔路口前，讓幹道車優先通行後認為安全時
    ，方得續行，道路交通標誌標線號誌設置規則第211條第1項
    第2款訂有明文；復按汽車行駛至交岔路口，其行進、轉彎，應
    依下列規定：應遵守燈光號誌或交通指揮人員之指揮，遇有
    交通指揮人員指揮與燈光號誌並用時，以交通指揮人員之指
    揮為準；轉彎車應讓直行車先行，道路交通安全規則第102
    條第1項第1款、第7款分別訂有明文。被告騎乘機車自應注
    意該規定內容，而依當時情形並無不能注意之情事，竟疏未
    注意，以致肇事，其有過失甚明，又被告之過失行為與告訴
    人所受前揭傷害，衡之社會一般通念，顯具相當因果關係，
    其罪嫌自堪認定。
二、核被告所為，係犯刑法第284條前段之過失傷害罪嫌。
三、依刑事訴訟法第451條第1項聲請逕以簡易判決處刑。
　　此　　致
臺灣桃園地方法院
中　　華　　民　　國　 111　　年　　3 　　月　　9 　　日
                          檢　察　官  陳羿如
本件證明與原本無異　　
中　　華　　民　　國　 111　　年　  3　　 月　　16    日
                          書  記  官  吳文琳